Minutes et répertoires du notaire Adolphe de MADRE, 11 mars 1842 - 28 décembre 1881 (étude XXVIII)
Archives nationales
- Minutes de Adolphe de MADRE, 1842 - 10 août 1882; MC/ET/XXVIII/918 - MC/ET/XXVIII/1416, MC/ET/XXVIII/1754-MC/ET/XXVIII/1759
  - Minutes. 1851, 1er juin - 16 juin, 1er juin - 16 juin 1851; MC/ET/XXVIII/984
    - Declaration, vente de ferme, Fere-en-Tardenois (Aisne)., 12 juin 1851; MC/ET/XXVIII/984
      Relations: débiteur de l'intervenant 2.
      Nom, qualité: (personne morale) Verdier (créanciers)
    - Quittance, paiement de ferme et terre, 28103f, Fere-en-Tardenois (Aisne)., 12 juin 1851; MC/ET/XXVIII/984
      Nom, qualité: (personne morale) Verdier (créanciers).
      Domicile: Paris (Paris) rue Montmartre, 137.
      Domicile: Paris (Paris) rue des Mathurins, 38
    - Decharge, paiement de legs, 4032f., 12 juin 1851; MC/ET/XXVIII/984
      Nom, qualité: (Mme ou Mlle) Demantin, Anne Pierrine.
      Domicile: Paris (Paris) rue d'Anjou-Dauphin, 9.
      Domicile: Paris (Paris) rue Saint-Louis, 6.
      Nom, qualité: (M.) Aubry, Francois Auguste.
      Profession: clerc aux ventes mobilieres, Paris.
      Relations: gendre de l'intervenant 2, exécuteur testamentaire de l'intervenant 2
    - Donation entre epoux., 12 juin 1851; MC/ET/XXVIII/984
      Domicile: Paris (Paris) rue de Charonne, 80
    - Acte de décès, depot., 13 juin 1851; MC/ET/XXVIII/984
      Nom, qualité: (M.) Tircuy de Corcelles, Hyacinthe Jean Francois.
      Domicile: Corcelles-en-Beaujolais (Rhône)
    - Succession, inventaire apres décès., 13 juin 1851; MC/ET/XXVIII/984
      Nom, qualité: (M.) Balmisse, Pierre.
      Profession: gerant d'hotel garni, Paris.
      Domicile: Paris (Paris) rue de Montreuil, 21
    - Succession, notoriete., 13 juin 1851; MC/ET/XXVIII/984
    - Transport, droits successifs moyennant la charge des dettes., 13 juin 1851; MC/ET/XXVIII/984
      Nom, qualité: (M.) Guyomard, Pierre Yves.
      Profession: cultivateur, Happonvilliers (Eure-et-Loir).
      Domicile: Happonvilliers (Eure-et-Loir) Bretonniere (la).
      Nom, qualité: (Mme ou Mlle) Guyomard, Louise Olympe.
      Domicile: Paris (Paris) rue Saint-Nicolas-St-Antoine, 18.
      Relations: fille de l'intervenant 1, épouse de l'intervenant 3.
      Nom, qualité: (M.) Laplagne, Pierre.
      Domicile: Paris (Paris) rue Saint-Nicolas-St-Antoine, 18
    - Testament olographe, depot., 14 juin 1851; MC/ET/XXVIII/984
      Nom, qualité: (M.) Guiheneuc, Francois Felix.
      Profession: sellier, Paris.
      Domicile: Paris (Paris) rue de Lappe, 39
    - Cahier des charges, adjudication de fonds de marchand de vin, mise-a-prix 1000f, Paris (Paris) place des Vosges, 12., 14 juin 1851; MC/ET/XXVIII/984
      Nom, qualité: (Mme ou Mlle) Lefevre, Pauline.
      Domicile: Belleville (Paris) rue de Menilmontant, 75.
      Nom, qualité: (M.) Raimond, Antoine.
      Domicile: Belleville (Paris) rue de Menilmontant, 75
    - Succession, notoriete., 14 juin 1851; MC/ET/XXVIII/984
    - Proces verbal d'enchères, vente, adjudication de fonds de marchand de vin, 875f, Paris (Paris) place des Vosges, 12., 16 juin 1851; MC/ET/XXVIII/984
      Nom, qualité: (M.) Matry, Germain Droctovee.
      Domicile: Belleville (Paris) rue du Pressoir, 11
    - Bail, hangar batiment ecurie, loyer 2200f, Paris (Paris) rue Amelot, 62., 16 juin 1851; MC/ET/XXVIII/984
      Nom, qualité: (Mme ou Mlle) Renault, Louise Genevieve.
      Domicile: Paris (Paris) rue Amelot, 52.
      Nom, qualité: (M.) Meunier, Antoine Toussaint.
      Nom, qualité: (M.) Passenaud Dit Leroy, Jean.
      Domicile: Paris (Paris) rue Amelot, 62.
      Nom, qualité: (M.) Pages, Pierre.
      Domicile: Paris (Paris) rue Amelot, 62
    - Decharge, paiement de dettes, 24116f., 16 juin 1851; MC/ET/XXVIII/984
      Nom, qualité: (M.) Wagner, Sebastien.
      Profession: régisseur, Courpalay (Seine-et-Marne).
      Domicile: Courpalay (Seine-et-Marne) chateau de la Grange.
      Nom, qualité: (Mme ou Mlle) Du Mottier de Lafayette, Anastasie Louise Pauline.
      Domicile: Turin (italie).
      Relations: héritier de l'intervenant 3, veuve de l'intervenant 4.
      Nom, qualité: (M.) Du Mottier de Lafayette, Georges Louis Gilbert.
      Nom, qualité: (M.) Fay de La Tour-Maubourg, Just Charles Cesar.
      Nom, qualité: (personne morale) Du Mottier de Lafayette (hoirs).
      Relations: héritiers de l'intervenant 6.
      Nom, qualité: (Mme ou Mlle) Du Mottier de Lafayette, Antoinette Marie Virginie.
      Relations: mère de l'intervenant 5, veuve de l'intervenant 7.
      Intervenant 7, indirect:
      Nom, qualité: (M.) Lasteyrie Du Saillant de, Louis.
    - Cahier des charges, dépôt, adjudication de fonds de marchand plumassier, mise-a-prix 4791f, Paris (Paris) rue Saint-Sauveur, 43., 16 juin 1851; MC/ET/XXVIII/984
      Nom, qualité: (Mme ou Mlle) Duhamel, Victoire Augustine.
      Domicile: Paris (Paris) rue Saint-Sauveur, 43.
      Nom, qualité: (M.) Picault, Jean Marie.
      Profession: plumassier (marchand), Paris.
  - Minutes. 1851, 17 juin - juillet, 17 juin - juillet 1851; MC/ET/XXVIII/985
    - Vente, maison et jardin, 2200f, Belrain (Meuse)., 17 juin 1851; MC/ET/XXVIII/985
      Nom, qualité: (M.) Bichebois, Joseph.
      Domicile: Paris (Paris) rue de Cotte-St-Antoine, 35.
      Nom, qualité: (M.) Larcher, Marie Joseph Casimir.
      Profession: cordonnier (ouvrier), Belrain (Meuse).
      Domicile: Belrain (Meuse)
    - Inventaire, reprises apres separation de corps., 17 juin 1851; MC/ET/XXVIII/985
      Nom, qualité: (M.) Gouault, Etienne Clement.
      Profession: marchand de bouteilles et de bouchons, Paris.
      Domicile: Paris (Paris) rue Neuve-des-Mathurins, 42.
      Nom, qualité: (Mme ou Mlle) Gahery, Marie Virginie.
      Domicile: Paris (Paris) rue Laffitte, 11.
      Relations: épouse de l'intervenant 1, séparé(e) de corps et de biens de l'intervenant 1
    - Succession, inventaire apres décès., 17 juin 1851; MC/ET/XXVIII/985
      Nom, qualité: (M.) Salembiez, Louis Joseph Francois.
      Profession: typographe (ouvrier), Paris.
      Domicile: Paris (Paris) rue de Jarente, 6
    - Donation entre epoux., 17 juin 1851; MC/ET/XXVIII/985
      Nom, qualité: (Mme ou Mlle) Boutron, Claudine Francoise.
      Domicile: Paris (Paris) rue de Charenton, 91.
      Nom, qualité: (M.) Ranchon, Pierre.
      Profession: teinturier, Paris.
      Domicile: Paris (Paris) rue de Charenton, 91
    - Donation entre epoux., 17 juin 1851; MC/ET/XXVIII/985
    - Donation entre epoux., 17 juin 1851; MC/ET/XXVIII/985
      Nom, qualité: (Mme ou Mlle) Debene, Marguerite Florentine.
      Profession: lingere, Paris.
      Domicile: Paris (Paris) rue du Pas-de-la-Mule, 5.
      Nom, qualité: (M.) Guerlain, Jacques Casimir.
      Domicile: Paris (Paris) rue du Pas-de-la-Mule, 5
    - Donation entre epoux., 17 juin 1851; MC/ET/XXVIII/985
      Profession: lingere.
    - Convention entre les héritiers du général Gilbert du Mottier de Lafayette., 18 juin 1851; MC/ET/XXVIII/985
      convention; Mottier de Lafayette, Gilbert du; officier général
    - Convention, heritage en indivision., 18 juin 1851; MC/ET/XXVIII/985
      Relations: veuve de l'intervenant 2, héritier de l'intervenant 7.
      Relations: héritier de l'intervenant 7.
      Relations: veuve de l'intervenant 6, héritier de l'intervenant 7.
      Nom, qualité: (M.) Du Mottier de Lafayette, Marie Joseph Paul Roch Yves Gilbert.
      Profession: lieutenant general d'armee.
      Domicile: Paris (Paris) rue d'Anjou-Faubourg-St-Honore, 6.
      Relations: veuf de l'intervenant 8.
      Intervenant 8, indirect:
      Nom, qualité: (Mme ou Mlle) Noailles de, Marie Adrienne Francoise.
      Relations: épouse de l'intervenant 7
    - Procuration acte, acceptation de donation-partage., 18 juin 1851; MC/ET/XXVIII/985
      Nom, qualité: (M.) Prevot, Jean Joseph.
      Domicile: Paris (Paris) rue Menilmontant, 64.
      Nom, qualité: (M.) Mathieu, Francois.
      Domicile: Vomecourt (Vosges).
      Nom, qualité: (M.) Prevot, Jean Pierre.
      Profession: aubergiste, Vomecourt (Vosges).
    - Procuration rente publique, dépôt, vente de rente etat 3%, 405f., 18 juin 1851; MC/ET/XXVIII/985
      Nom, qualité: (M.) Prodhon, Joseph Alfred.
      Profession: soldat, Concarneau (Finistère).
      Domicile: Concarneau (Finistère).
      Nom, qualité: (M.) Prodhon, Jean Nicolas.
      Profession: ciseleur, Paris.
      Domicile: Paris (Paris) chemin de Ronde, barriere d'Aulnay, 3.
    - Procuration acte, dépôt, prise de possession de succession., 19 juin 1851; MC/ET/XXVIII/985
      Nom, qualité: (Mme ou Mlle) Tircuy de Corcelle, Claudine Therese.
      Domicile: Paris (Paris) rue Saint-Guillaume-St-Germain, 7.
      Nom, qualité: (M.) Schonen de, Augustin Jean Marie.
      Profession: procureur general à la cour des comptes (honoraire), Paris.
      Nom, qualité: (M.) Schonen de, Anne Joseph Edme.
      Profession: receveur des finances, Paris.
      Domicile: Paris (Paris) rue des Sts-Peres, 16.
      Relations: frère de l'intervenant 2, beau-frère de l'intervenant 1
    - Succession, renonciation., 19 juin 1851; MC/ET/XXVIII/985
    - Succession, liquidation., 19 juin 1851; MC/ET/XXVIII/985
    - Donation entre epoux., 19 juin 1851; MC/ET/XXVIII/985
      Nom, qualité: (Mme ou Mlle) Daloyau, Marie.
      Domicile: Paris (Paris) rue de Charonne, 113.
      Nom, qualité: (M.) Duhanot, Guillaume.
      Profession: employe à la compagnie du gaz portatif, Paris.
      Domicile: Paris (Paris) rue de Charonne, 113
    - Donation entre epoux., 19 juin 1851; MC/ET/XXVIII/985
    - Mariage., 19 juin 1851; MC/ET/XXVIII/985
      Nom, qualité: (M.) Frignac, Antoine.
      Profession: employe au chemin-de-fer de lyon, Paris.
      Domicile: Paris (Paris) rue de Charenton, 52.
      Nom, qualité: (M.) Frignac, Francois.
      Nom, qualité: (Mme ou Mlle) Vidal, Catherine.
      Profession: brocanteuse, Paris.
      Domicile: Paris (Paris) rue de Charenton, 145.
      Nom, qualité: (M.) Vidal, Jean.
      Domicile: Apchat (Puy-de-Dôme) Florat.
      Nom, qualité: (M.) Chabrilliat, Antoine.
    - Procuration acte, dépôt, prise de possession de succession., 19 juin 1851; MC/ET/XXVIII/985
      Nom, qualité: (M.) Roussel, Joseph Edmond.
      Profession: prêtre, chef d'institution religieuse, Naples (italie).
      Domicile: Naples (italie).
      Nom, qualité: (Mme ou Mlle) Roussel, Marie Francoise Esther.
      Domicile: Paris (Paris) rue du Chevalier-du-Guet, 1.
      Relations: épouse de l'intervenant 5, héritier de l'intervenant 2.
      Nom, qualité: (M.) Beaulavon, Pierre Marin Francois Gabriel.
      Profession: commissionnaire marchand (ancien), Chailloue (Orne).
      Domicile: Chailloue (Orne).
      Domicile: Paris (Paris) rue Saint-Antoine, 205
    - Procuration acte, prise de possession de succession., 19 juin 1851; MC/ET/XXVIII/985
      Nom, qualité: (M.) Schonen de, Pierre Claude Etienne.
      Profession: etudiant, Paris.
      Relations: frère de l'intervenant 1, oncle de l'intervenant 1
    - Succession, inventaire apres décès., 20 juin 1851; MC/ET/XXVIII/985
      Nom, qualité: (Mme ou Mlle) Weil, Josephine.
      Domicile: Paris (Paris) rue de Rambuteau, 26.
      Nom, qualité: (M.) Moch, Felix.
      Profession: fabricant de casquettes, Paris.
      Domicile: Paris (Paris) rue de Rambuteau, 26
    - Donation entre epoux., 21 juin 1851; MC/ET/XXVIII/985
      Nom, qualité: (M.) Lefebvre, Jean Baptiste.
      Domicile: Paris (Paris) Petite-rue Saint-Pierre, 2ter.
      Nom, qualité: (Mme ou Mlle) Chenaille, Marie Lucie.
    - Succession, inventaire apres décès., 21 juin 1851; MC/ET/XXVIII/985
      Nom, qualité: (M.) Bignet-Tassin, Guillaume.
      Domicile: Paris (Paris) rue de Lappe, 44
    - Obligation, emprunt, 6000f., 21 juin 1851; MC/ET/XXVIII/985
      Nom, qualité: (M.) Cecconi, Pellegrini Antoine.
      Profession: figuriste, Paris.
      Domicile: Paris (Paris) rue Meslay, 33.
      Nom, qualité: (M.) Dubray, Jean Baptiste.
      Domicile: Paris (Paris) rue des Gravilliers, passage Barrois
    - Donation entre epoux., 21 juin 1851; MC/ET/XXVIII/985
      Domicile: Paris (Paris) Petite-rue-St-Pierre, 2ter
    - Procuration acte, prise de possession de succession., 23 juin 1851; MC/ET/XXVIII/985
      Nom, qualité: (Mme ou Mlle) Vincent, Marie Therese.
      Domicile: Paris (Paris) rue du Faubourg-du-Temple, 20.
      Relations: héritier de l'intervenant 2, épouse de l'intervenant 3.
      Nom, qualité: (Mme ou Mlle) Brocault, Marie Therese.
      Nom, qualité: (M.) Rousset, Antoine.
      Profession: peintre en batiment, Paris.
      Domicile: Paris (Paris) rue du Faubourg-du-Temple, 103.
      Relations: époux de l'intervenant 1
    - Procuration acte, prise de possession de succession., 24 juin 1851; MC/ET/XXVIII/985
      Nom, qualité: (M.) Koerper, Raymond.
      Profession: charretier, Paris.
      Domicile: Paris (Paris) rue Neuve-de-Lappe, 25.
      Nom, qualité: (M.) Koerper, Francois.
      Domicile: Belvaux (luxembourg).
      Nom, qualité: (M.) Koerper, Jean Pierre.
      Profession: marchand de vin, Belvaux (luxembourg).
      Domicile: Belvaux (luxembourg)
    - Testament olographe, depot., 24 juin 1851; MC/ET/XXVIII/985
      Nom, qualité: (M.) Lamblin, Jean Raphael Alphonse.
      Profession: entrepreneur de marbrerie, Paris.
      Domicile: Paris (Paris) rue de la Roquette, 190
    - Transport, créance par suite d'expropriation de maison, 412f, Paris (Paris) rue Bailly, 5, voute-au-Maire., 24 juin 1851; MC/ET/XXVIII/985
      Nom, qualité: (personne morale) Ville de Paris (créanciers).
      Nom, qualité: (M.) Content, Pierre Hippolyte.
      Domicile: Jouy-en-Josas (Yvelines)
    - Quittance, transport de droits successifs, 2500f., 24 juin 1851; MC/ET/XXVIII/985
      Nom, qualité: (M.) Breuillard, Denis Gabriel.
      Domicile: Paris (Paris) rue de Trevise, 28.
      Relations: liquidateur(s) judiciaire(s) de l'intervenant 2.
      Nom, qualité: (M.) Psalmon, Albert.
      Profession: commissionnaire en vin (ancien), Paris.
      Nom, qualité: (personne morale) Psalmon (fils).
      Profession: marchands de bois, Bercy (Paris).
      Domicile: Bercy (Paris) boulevard de Bercy, 8.
      Relations: fils de l'intervenant 2, héritiers de l'intervenant 4.
      Nom, qualité: (Mme ou Mlle) Sageret, Julie.
      Relations: épouse de l'intervenant 2
    - Donation entre epoux., 24 juin 1851; MC/ET/XXVIII/985
      Nom, qualité: (Mme ou Mlle) Bauby, Jeanne.
      Nom, qualité: (M.) Henault, Pierre Francois.
      Domicile: Paris (Paris) rue de Cotte, 16
    - Donation entre epoux., 24 juin 1851; MC/ET/XXVIII/985
    - Procuration rente publique, vente de rente etat, 3% et 5%., 24 juin 1851; MC/ET/XXVIII/985
      Nom, qualité: (M.) Figeac, Pierre.
      Domicile: Paris (Paris) boulevard Bourdon, 15.
      Nom, qualité: (Mme ou Mlle) Sergent, Marie Nicole.
    - Succession, notoriete., 25 juin 1851; MC/ET/XXVIII/985
      Nom, qualité: (M.) Tircuy de Corcelle, Hyacinthe Jean Francois.
    - Succession, inventaire apres décès., 25 juin 1851; MC/ET/XXVIII/985
      Nom, qualité: (Mme ou Mlle) Charpentier, Jeanne Victoire.
      Domicile: Paris (Paris) rue Saint-Nicolas, 22.
      Nom, qualité: (M.) Campagne, Pierre.
      Domicile: Paris (Paris) rue Saint-Nicolas, 22
    - Vente, pieces de terres et de pre, 3ha 7a, 2600f, Saint-Martin-de-Belleville (Savoie)., 25 juin 1851; MC/ET/XXVIII/985
      Nom, qualité: (M.) Eybord, Marie Joseph.
      Domicile: Paris (Paris) rue Jeanbeausire, 2.
    - Procuration acte, prise de possession de succession., 25 juin 1851; MC/ET/XXVIII/985
      Nom, qualité: (M.) Ruetsch, Blaise.
      Profession: tonnelier, Bercy (Paris).
      Domicile: Bercy (Paris) rue de Bercy, 21.
      Nom, qualité: (M.) Ruetsch, Morand.
      Domicile: Hochstatt (Haut-Rhin).
      Nom, qualité: (Mme ou Mlle) Jung, Elisabeth.
      Relations: épouse de l'intervenant 1, héritier de l'intervenant 4.
      Nom, qualité: (M.) Jung, Francois.
      Profession: tisserand
    - Procuration rente publique, vente de rente etat 5%, 158f., 26 juin 1851; MC/ET/XXVIII/985
      Nom, qualité: (Mme ou Mlle) Berson, Jeanne Madeleine.
      Domicile: Paris (Paris) rue Saint-Antoine, 161.
      Nom, qualité: (M.) Rolin, Nicolas.
      Nom, qualité: (M.) Sauveplane, Emile.
      Domicile: Paris (Paris) rue de la Roquette, 179
    - Decharge, mandat pour transfert de rente, 59f., 26 juin 1851; MC/ET/XXVIII/985
    - Procuration rente publique, vente de rente etat 5%, 108f., 26 juin 1851; MC/ET/XXVIII/985
      Nom, qualité: (Mme ou Mlle) Periot, Jeanne Josephine.
      Domicile: Paris (Paris) boulevard Beaumarchais, 76.
      Nom, qualité: (M.) Hubert, Guillaume Francois.
    - Donation entre epoux., 27 juin 1851; MC/ET/XXVIII/985
      Nom, qualité: (M.) Gerard, Julien.
      Domicile: Paris (Paris) rue de Charonne, 38.
      Nom, qualité: (Mme ou Mlle) Catex, Josephine.
    - Succession, inventaire apres décès., 27 juin 1851; MC/ET/XXVIII/985
      Nom, qualité: (Mme ou Mlle) Gendarme, Julienne Helmire.
      Domicile: Paris (Paris) rue des Ursulines, 12.
      Nom, qualité: (M.) Simon, Jospeh.
      Profession: cuisinier à l'ecole normale, Paris (Paris), rue d'Ulm, 45.
      Domicile: Paris (Paris) rue des Ursulines, 12
    - Donation entre epoux., 27 juin 1851; MC/ET/XXVIII/985
      Domicile: Paris (Paris) rue de Charonne, 38
    - Mainlevee, hypotheque., 28 juin 1851; MC/ET/XXVIII/985
      Nom, qualité: (M.) Haret, Pierre Jean Louis.
      Domicile: Paris (Paris) rue de Bruxelles, 10.
      Nom, qualité: (Mme ou Mlle) Hoerner, Marie Philippine.
      Domicile: Paris (Paris) rue de Richelieu, 109.
      Nom, qualité: (M.) Privat, Pierre.
      Nom, qualité: (M.) Privat, Theodore.
      Profession: maitre de l'hotel garni, Paris (Paris), Hotel-des-Princes.
      Domicile: Paris (Paris) rue de Richelieu, 109
    - Obligation, emprunt, 30000f., 28 juin 1851; MC/ET/XXVIII/985
      Nom, qualité: (M.) Desaulle, Francois.
      Profession: miroitier (marchand), Paris.
      Domicile: Paris (Paris) boulevard Poissonniere, 9.
      Nom, qualité: (M.) Combe, Elie.
      Profession: directeur d'entrepot, Paris.
    - Succession, notoriete., 28 juin 1851; MC/ET/XXVIII/985
      Nom, qualité: (M.) Kieffer, Nicolas.
      Domicile: Paris (Paris) rue de l'Universite, 131.
      Nom, qualité: (Mme ou Mlle) Cellier, Marie Anne.
      Domicile: Paris (Paris) rue Neuve-Popincourt, 9.
      Relations: veuve de l'intervenant 1
    - Autorisation, acceptation de donation-partage., 28 juin 1851; MC/ET/XXVIII/985
      Nom, qualité: (M.) Tart, Joseph.
      Profession: forgeron, Paris.
      Domicile: Paris (Paris) rue de Buffon, 33.
      Nom, qualité: (Mme ou Mlle) Tonneur, Marie Antoinette.
      Relations: épouse de l'intervenant 1, donataire de l'intervenant 3.
      Nom, qualité: (M.) Tonneur, Francois.
      Profession: propriétaire, maire (ancien), Grandfontaine (Bas-Rhin).
      Domicile: Grandfontaine (Bas-Rhin).
    - Traite, remplacement de service militaire, 650f., 2 juillet 1851; MC/ET/XXVIII/985
      Nom, qualité: (M.) Cherbut, Jean.
      Profession: carabinier, Paris.
      Relations: remplacé(e) par l'intervenant 02.
      Nom, qualité: (M.) Rabaste, Antoine Pierre.
      Domicile: Paris (Paris) rue de Reuilly
    - Mariage., 2 juillet 1851; MC/ET/XXVIII/985
      Nom, qualité: (M.) Simon, Joseph.
      Profession: cuisinier, Paris.
      Nom, qualité: (M.) Simon, Francois.
      Profession: tisserand, Azerailles (Meurthe-et-Moselle).
      Domicile: Azerailles (Meurthe-et-Moselle).
      Nom, qualité: (Mme ou Mlle) Desblats, Jeanne Marie.
      Nom, qualité: (M.) Desblats, Guillaume.
      Profession: domestique, Reilhac (Cantal).
      Domicile: Reilhac (Cantal)
    - Quittance, entente amiable des créanciers, 140f., 3 juillet 1851; MC/ET/XXVIII/985
      Nom, qualité: (M.) Leroy, Amable Philibert.
      Profession: négociant en papiers-peints, Paris.
      Domicile: Paris (Paris) rue Beauveau, 10.
      Nom: Lapeyre et Cie.
      Nom, qualité: (M.) Ronsin, Adolphe.
      Profession: marchand de papiers-peints, Angers (Maine-et-Loire).
      Domicile: Angers (Maine-et-Loire)
    - Mariage., 3 juillet 1851; MC/ET/XXVIII/985
      Nom, qualité: (M.) Martine, Antoine Eugene.
      Profession: tapissier (ouvrier), Bourg-la-Reine (Hauts-de-Seine).
      Domicile: Bourg-la-Reine (Hauts-de-Seine).
      Nom, qualité: (M.) Martine, Hector Marie.
      Profession: jardinier, Bourg-la-Reine (Hauts-de-Seine).
      Nom, qualité: (Mme ou Mlle) Milon, Clementine Therese.
      Domicile: Paris (Paris) rue Moreau, 56.
      Nom, qualité: (M.) Milon, Louis Charles Marie.
    - Traite, remplacement de service militaire, 200f., 3 juillet 1851; MC/ET/XXVIII/985
      Nom, qualité: (M.) Magne, Pierre.
      Profession: soldat, Paris.
      Nom, qualité: (M.) Bouillon, Louis.
      Domicile: Paris (Paris) rue de Picpus
    - Traite, remplacement de service militaire, 1100f., 3 juillet 1851; MC/ET/XXVIII/985
      Nom, qualité: (M.) Farges, Etienne.
      Nom, qualité: (M.) Bernardin, Jean.
    - Sommation respectueuse, notification., 3 juillet 1851; MC/ET/XXVIII/985
      Nom, qualité: (Mme ou Mlle) Michel, Henriette Josephine Francoise.
      Profession: brossiere, Paris.
      Domicile: Paris (Paris) rue Menilmontant, 79.
      Nom, qualité: (M.) Michel, Franklin Ambudibak.
      Profession: brossier, Paris.
      Domicile: Paris (Paris) rue Beaujolais, 8
    - Convention, adjudication de maison en indivision, Paris (Paris) rue du Faubourg-St-Antoine X passage du Chantier de la Boule-Blanche., 4 juillet 1851; MC/ET/XXVIII/985
      Nom, qualité: (Mme ou Mlle) Vauquoy, Anne Marie Jeanne.
      Domicile: Paris (Paris) rue Saint-Antoine, 192.
      Nom, qualité: (M.) Delariviere, Pierre Francois.
      Profession: pharmacien droguiste, Paris.
      Domicile: Paris (Paris) rue des Lombards, 11.
      Relations: beau-frère de l'intervenant 4.
      Nom, qualité: (M.) Chartier, Jules Frederic.
      Domicile: Paris (Paris) boulevard du Temple, 10
    - Quittance, liquidation d'hypotheque, 743f., 4 juillet 1851; MC/ET/XXVIII/985
      Nom, qualité: (M.) Dobigny, Charlemagne.
      Profession: quincaillier (marchand), Paris.
      Domicile: Paris (Paris) rue Michel-Lecomte, 15.
      Relations: beau-frère de l'intervenant 2.
      Nom, qualité: (M.) Lemaignen, Eugene.
      Profession: serrurier, Montreuil-sous-Bois (Seine-Saint-Denis).
      Domicile: Montreuil-sous-Bois (Seine-Saint-Denis)
    - Traite, remplacement de service militaire, 1150f., 4 juillet 1851; MC/ET/XXVIII/985
      Nom, qualité: (M.) Courreau, Eugene.
      Profession: soldat, Rueil-Malmaison (Hauts-de-Seine).
      Domicile: Rueil-Malmaison (Hauts-de-Seine).
      Nom, qualité: (M.) Frantz, Georges.
      Profession: caporal d'infanterie, Paris.
    - Traite, remplacement de service militaire, 200f., 4 juillet 1851; MC/ET/XXVIII/985
      Nom, qualité: (M.) Lombard, Laurent.
      Domicile: Paris (Paris) rue de Picpus.
      Nom, qualité: (M.) Farges, Hugues.
    - Traite, remplacement de service militaire, 840f., 4 juillet 1851; MC/ET/XXVIII/985
      Nom, qualité: (M.) Cambot Dit Lavie, Pierre.
      Nom, qualité: (M.) Senon, Etienne.
      Profession: caporal d'infanterie legere, Paris.
    - Procuration rente-publique, dépôt, vente de rente etat 5%, 45f., 5 juillet 1851; MC/ET/XXVIII/985
      Nom, qualité: (M.) Blanluette, Jean Jacques.
      Profession: colon, Jemmapes (algerie).
      Domicile: Jemmapes (algerie).
      Nom, qualité: (M.) Henry, Louis.
      Profession: employe au chemin de fer Paris-lyon, Paris.
      Domicile: Paris (Paris) place des Vosges, 26
    - Testament., 5 juillet 1851; MC/ET/XXVIII/985
      Nom, qualité: (M.) Vassigny, Etienne.
      Profession: domestique, Vendome (Loir-et-Cher).
      Domicile: Vendome (Loir-et-Cher) chateau de Lafosse